【裁判字號】    90,訴,2261
【裁判日期】    901108
【裁判案由】    毒品危害防制條例
【裁判全文】
臺灣高雄地方法院刑事判決                          九十年度訴字第二二六一號
    公  訴  人  臺灣高雄地方法院檢察署檢察官
    被      告  甲○○
右列被告因違反毒品危害防制條例案件，經檢察官提起公訴（九十年度毒偵字第二六
四七號），本院判決如左：
    主  文
甲○○連續施用第一級毒品，處有期徒刑拾月，扣案之海洛因貳包（淨重壹點柒公
克）、殘留海洛因成分之注射針筒肆拾陸支、吸管玖支、夾鍊袋拾只、研磨機壹個
，均沒收銷燬之，又連續施用第二級毒品，處有期徒刑陸月，扣案之安非他命（驗後
毛重伍點壹公克）、殘留安非他命之吸食器貳組，均沒收銷燬之；扣案之酒精燈及噴
燈各壹座均沒收。應執行有期徒刑壹年貳月，扣案之海洛因貳包（淨重壹點柒公克
）、殘留海洛因成分之注射針筒肆拾陸支、吸管玖支、夾鍊袋拾只、研磨機壹個，
及扣案之安非他命（驗後毛重伍點壹公克）、殘留安非他命之吸食器貳組，均沒收銷
燬之，扣案之酒精燈及噴燈各壹座均沒收。
    事  實
一、甲○○前因施用第二級毒品安非他命案件，經裁定送觀察、勒戒後，認無繼續施
    用毒品之傾向，由台灣高雄地方法院檢察署檢察官於民國八十八年八月九日以八
    十八年度毒偵字第二三八號為不起訴處分確定。復基於施用第一、二級毒品之概
    括犯意，自八十九年四月間起至九十年六月五日止，在高雄縣鳥松鄉○○路北巷
    十一之五五號二樓住處，分別以針筒將第一級毒品海洛因注射入體內、將第二級
    毒品安非他命放入玻璃吸食器中燒烤吸食之方式，連續施用第一級毒品海洛因及
    第二級毒品安非他命多次。嗣於九十年六月五日凌晨二時許，為警在上址查獲，
    並扣得第一級毒品海洛因二包（淨重一‧七三公克）、第二級毒品安非他命（驗
    後毛重五‧一公克）及殘留海洛因之注射針筒四十六枝、吸管九枝、殘渣袋十三
    只、研磨機一個，殘留安非他命之吸食器二組，及其所有供吸食安非他命之酒精
    燈、噴燈各一座。嗣經依台灣高雄地方法院九十年度毒聲字第三八四一號裁定送
    觀察、勒戒後，認有繼續施用毒品之傾向。
二、案經高雄縣警察局仁武分局報請台灣高雄地方法院檢察署檢察官偵查起訴。
    理  由
一、右揭時、地連續施用第一、二級毒品之事實，迭經被告甲○○於警、偵訊及本院
    審理中供承不諱，而被告為警查獲當日所採集尿液經送檢驗結果，呈現嗎啡及甲
    基安非他命陽性反應一情，有高雄縣政府衛生局煙毒尿液檢驗成績書一份在卷可
    憑，且扣案之白色粉末二包（淨重一‧七三公克，包裝重０‧四七公克），經送
    請法務部調查局檢驗結果，係屬第一級毒品海洛因；扣案之晶體（驗後毛重五‧
    一公克），經送請高雄醫學大學附設中和紀念醫院檢驗結果，係屬第二級毒品安
    非他命，分別有法務部調查局鑑定通知書（報告編號：000000000）及
    高雄醫學大學附設中和紀念醫院檢驗報告單各一紙附卷可佐。另扣案之施用第一
    級毒品海洛因針筒四十六支、吸管九枝、夾鍊袋十三只、研磨機一個均含海洛因
    成分；扣案之吸食器二組則含甲基安非他命成分，亦有高雄醫學大學附設中和紀
    念醫院檢驗報告單存卷可憑。此外，復有被告所有供施用第二級毒品之酒精燈、
    噴燈各一座扣案可佐，足徵被告上開自白與事實相符，堪可憑採。又被告前已因
    施用第二級毒品案件，經裁定送觀察、勒戒後，認無繼續施用毒品傾向，由臺灣
    高雄地方法院檢察署檢察官於八十八年八月九日以八十八年度毒偵字第二三八號
    為不起訴處分確定，及其本次施用毒品犯行經裁定送觀察、勒戒後，認有繼續施
    用毒品之傾向等情，有該不起訴處分書、該署刑案資料查註紀錄表及台灣高雄看
    守所附設勒戒處所九十年七月二十日高所坤戒勒字第二０四四號函各一份在卷足
    憑。本件事證明確，被告前開連續施用第一、二級毒品之犯行，均堪認定。
二、核被告所為，係犯毒品危害防制條例第十條第一項之施用第一級毒品罪及同條第
    二項之施用第二級毒品罪。被告多次施用第一、二級毒品海洛因及安非他命之犯
    行，時間緊接，所犯又分別屬構成要件相同之罪，顯係基於概括犯意反覆為之，
    均應依連續犯規定論以一罪並加重其刑。其多次持有第一、二級毒品並進而施用
    ，持有之低度行為應為施用之高度行為所吸收，均不另論罪。又被告所犯上開二
    罪間，犯意各別，行為互殊，應予分論併罰。審酌被告前已依毒品危害防制條例
    裁定送觀察、勒戒，認無繼續施用毒品傾向，並由檢察官為不起訴處分確定後，
    仍無悔意，再度施用第一、二級毒品自戕身心，惟念其犯後坦承犯行，態度良好
    及所犯均屬自戕之罪，未對他人造成實害，犯罪所生危害非鉅等一切情狀，量處
    如主文所示之刑，並定其應執行刑，以資懲儆。再扣案之海洛因及安非他命，分
    別屬於第一級、第二級毒品，包裝袋與之復不能析離，併視同第一、二級毒品；
    其餘扣案之海洛因針筒四十六支、吸管九枝、夾鍊袋十三只、研磨機一個均含海
    洛因成分；扣案之吸食器二組則含甲基安非他命成分，有卷附檢驗報告可憑，已
    如前述，均已與其內所殘留之毒品海洛因、安非他命密合不能分離，亦應視同為
    毒品，應均依毒品危害防制條例第十八條第一項前段之規定，宣告沒收銷燬之。
    又扣案之酒精燈、噴燈各一座，皆為被告所有且供被告施用第二級毒品犯罪之工
    具，業據被告供明在卷（本院九十年十月二十五日審理筆錄），爰依刑法第三十
    八條第一項第二款規定宣告沒收。至因檢驗而耗用之毒品，既已滅失，則不再為
    沒收銷燬之諭知，併此敘明。
據上論斷，應依刑事訴訟法第二百九十九條第一項前段，毒品危害防制條例第十條第
一項、第二項、第十八條第一項前段，刑法第十一條前段、第五十六條、第三十八條
第一項第二款、第五十一條第五款，判決如主文。
本案經檢察官周天畏到庭執行職務。
中      華      民      國      九十      年      十一      月    八    日
            臺灣高雄地方法院刑事第六庭
                                      審判長法  官    趙家光
                                            法  官    邱明弘
                                            法  官    林韋岑
右正本證明與原本無異。
如不服本判決，應於判決送達後十日內，向本院提出上訴狀。
                                            書記官    董明惠
中      華     民       國      九十      年     十一       月    九   日
【附錄本案論罪科刑法條】
毒品危害防制條例第十條第一項、第二項：
  施用第一級毒品者，處六月以上五年以下有期徒刑。
  施用第二級毒品者，處三年以下有期徒刑。


司法院資訊處製作；財團法人民間司法改革基金會備份。
